# 业绩不达标员工补足差额的股份支付

提问人：PIL 时间：2021-07-27 14:23:09
A公司向部分员工定向发行股份 50 万股，认购价格为 12 元，同期外部投资者入股价格为 30 元。对该部分激励对象进行三期业绩考核（2022-2024年），解锁比例分别为30%、30%、40%，若公司考核期业绩水平未达到业绩考核目标的，公司不回购股份，而由员工补足差额（即每股补足18=30-12）。
①假设 2022 、 2023 年业绩均达标， 2024 年业绩不达标，即 2024 年解锁40%部分于 2022 、 2023 年确认的费用（ 50 万（ 30-12 ）40%)/3*2需要冲回，请问该部分费用需要追溯调整还是直接冲减当期管理费用？
根据股份支付准则第六条，“完成等待期内的服务或达到规定业绩条件才可行权的换取职工服务的以权益结算的股份支付，在等待期内的每个资产负债表日，应当以对可行权权益工具数量的最佳估计为基础，按照权益工具授予日的公允价值，将当期取得的服务计入相关成本或费用和资本公积。”因此应计入当期管理费用。
②员工补足差额部分如何入账？
是借：银行存款 贷：资本公积-股本溢价？
上述理解是否合理，请各位指导，谢谢。

回答人：chenyiwei
可参考：《中审众环研究 2020 》之“问题1-4-39（要求激励对象在不满足条件时向公司以现金补足差额的股份支付的会计处理）”。

提问人：PIL 时间：2021-08-02 14:33:00
1 、请问陈版，1-4-39案例中激励对象行权条件为服务期限条件，如行权条件为业绩条件，会计处理是否相同？
2 、员工通过合伙企业间接持有股票，行权条件为在公司服务满五年，如激励对象未满足可行权条件，需将其持有的份额一次性转让给合伙企业内指定的其他方，而不是公司回购注销。这种情形公司没有回购义务，是否无须确认库存股和其他应付款？

回答人：chenyiwei
1 、如可行权条件为非市场业绩条件的，则相同。 2 、可以不确认。